ACORDAO-COMPLETO-2382573

ACÓRDÃO 4513/2020 ATA 10/2020 - PRIMEIRA CÂMARA

VISTOS, relatados e discutidos estes autos de atos de admissão emitidos pela Universidade Federal do Recôncavo da Bahia (UFRB) .
ACORDAM os ministros do Tribunal de Contas da União, reunidos em sessão da 1ª Câmara, ante as razões expostas pelo relator, em:
9.1. considerar legal e autorizar o registro do ato de admissão de Arnaldo Oliveira Cunha Júnior (peça 2) ;
9.2. considerar prejudicado por perda de objeto o exame do ato de admissão do Sr. Bruno Albuquerque Dias (peça 3) , com fulcro no § 5º do art. 260 do RI/TCU;
9.3. encerrar o processo e arquivar os presentes autos.

Atos de admissão.

Primeira Câmara

Universidade Federal do Recôncavo da Bahia (UFRB).

3. Interessados: Arnaldo Oliveira Cunha Júnior (XXX.805.245-XX); Bruno Albuquerque Dias (XXX.059.534-XX).

13.1. Ministros presentes: Walton Alencar Rodrigues (Presidente), Benjamin Zymler, Bruno Dantas e Vital do Rêgo.
13.2. Ministros-Substitutos presentes: Augusto Sherman Cavalcanti e Weder de Oliveira (Relator).

WEDER DE OLIVEIRA

Em exame, dois atos de admissão emitidos pela Universidade Federal do Recôncavo da Bahia (UFRB) .
A Secretaria de Fiscalização de Pessoal (Sefip) , em instruções uníssonas (peças 5 e 6) , pugna pela legalidade dos atos.
Por sua vez, o MP/TCU, representado pelo procurador Rodrigo Medeiros de Lima, manifesta divergência em relação a um dos atos, propondo considerar prejudicado, por perda de objeto, o seu exame, e anuindo à proposta de mérito da unidade instrutiva especializada para o outro ato, nos seguintes termos (peça 8) .
“Versa o processo sobre 2 atos de admissões realizadas pela Universidade Federal do Recôncavo da Bahia.
2.	Após aplicação das críticas automáticas, a Secretaria de Fiscalização de Pessoal (Sefip) propôs a legalidade e registro de todos os atos (peças 5-6) .
3.	O ato de peça 3 trata da admissão de Bruno Albuquerque Dias (CPF: XXX.059.534-XX) , no cargo de Professor do Magistério Superior. Todavia, já ocorreu a exclusão do interessado por posse em outro cargo inacumulável, consoante se vê no resultado da consulta ao Siapenet acostado na peça 7. Aplica-se, portanto, ao caso, o disposto no § 5º do art. 260 do Regimento Interno do TCU, segundo o qual ‘O Tribunal poderá considerar prejudicado, por perda de objeto, o exame dos atos de admissão e concessão cujos efeitos financeiros tenham se exaurido antes de sua apreciação’.
4.	Quanto ao ato de peça 2, de interesse de Arnaldo Oliveira Cunha Júnior, anuímos à proposta da Sefip pela legalidade e concessão do respectivo registro. 
5.	Desse modo, este representante do Ministério Público de Contas opina por que este Tribunal considere prejudicado, por perda de objeto, o exame do ato de admissão de peça 3; e legal, para fins de registro, o ato de peça 2.”
É o relatório.

não há.

Procurador Rodrigo Medeiros de Lima.

ATOS DE ADMISSÃO. EXCLUSÃO DE UM ATO POR POSSE DO INTERESSADO EM OUTRO CARGO INACUMULÁVEL. PERDA DE OBJETO. LEGALIDADE DE OUTRO ATO. ARQUIVO.

ATOS DE ADMISSÃO (ADS)

Secretaria de Fiscalização de Pessoal (Sefip).

Em exame, dois atos de admissão emitidos pela Universidade Federal do Recôncavo da Bahia (UFRB) .
A Secretaria de Fiscalização de Pessoal (Sefip) propõe a legalidade e o registro de todos os atos.
O MP/TCU, por sua vez, anui à proposta pela legalidade oferecida pela Sefip em relação ao ato de admissão do Sr. Arnaldo Oliveira Cunha Júnior (peça 2) . Opina, entretanto, que o exame do ato de admissão do Sr. Bruno Albuquerque Dias (peça 3) seja considerado prejudicado por perda de objeto, em razão de que o interessado já não mais ocupa o cargo em comento.
Acompanho o entendimento do Parquet especializado.
Uma vez que o Sr. Bruno Albuquerque Dias foi excluído, em 15/7/2019, do quadro de pessoal da UFRB por posse em outro cargo inacumulável, com base no art. 33, VIII, da Lei 8.112/1990 (peça 7, p.1) , opera-se o fundamento alvitrado pelo Parquet, notadamente, o disposto no § 5º do art. 260 do RI/TCU.
O ato de admissão do Sr. Arnaldo Oliveira Cunha Júnior (peça 2) deve ser considerado legal e concedido seu registro.
Diante do exposto, manifesto-me pela aprovação do acórdão que ora submeto à apreciação deste Colegiado.
TCU, Sala das Sessões Ministro Luciano Brandão Alves de Souza, em 14 de abril de 2020.
Weder de Oliveira 
Relator